# 请教陈版，持有待售的问题

提问人：laurazj 时间：2020-12-01 10:33:13
请教陈版，持有待售的问题
现在我们有家子公司，预计 12 月底可以签订的股权转让协议，但是未实质转让，是否放在持有待售？母公司层面放在持有待售？合并层面将该子公司的资产放在持有待售资产，负债放在持有待售负债吗？有没有哪家上市公司是这么处理的？
如下持有待售的第十条，范围涉及合并范围内子公司吗？

回答人：chenyiwei
合并报表层面可能涉及对待处置子公司的资产和负债运用持有待售的列报和计量原则。
就主帖中的问题，建议了解：既然年底前已经签订了转让协议，则为何年底前无法完成转让？是否仅仅是办理流程所需时间的原因？是否还涉及到其他原因，如尚未完成必要的内外部决策程序和审批手续；合同约定的转让条件尚未成就等？据此判断年底确认持有待售资产是否恰当。